臺灣彰化地方法院民事裁定
111年度司字第10號
聲  請  人  林志隆  



上列聲請人為熹樂企業有限公司聲請選任臨時管理人事件，本院
裁定如下：
    主  文
聲請駁回。
聲請程序費用新臺幣壹仟元由聲請人負擔。
    理  由
一、按解散之公司除因合併、分割或破產而解散外，應行清算，
    公司法第24條定有明文。次按無限公司之清算，以全體股東
    為清算人，但本法或章程另有規定或經股東決議，另選清算
    人者，不在此限；不能依第79條規定定其清算人時，法院得
    因利害關係人之聲請，選派清算人，公司法第79條及第81條
    亦定有明文，上開規定依同法第113條規定，並為有限公司
    所準用。又按董事會不為或不能行使職權，致公司有受損害
    之虞時，法院因利害關係人或檢察官之聲請，得選任一人以
    上之臨時管理人，代行董事長及董事會之職權，但不得為不
    利於公司之行為，公司法第208條之1第1項定有明文，並依
    同法第108條第4項為有限公司所準用。因此，公司法第208
    條之1第1項選任臨時管理人之規定，須於公司因董事死亡、
    辭職或當然解任，致董事會無法召開行使職權；或董事全體
    或大部分均遭法院假處分不能行使職權，甚或未遭假處分執
    行之剩餘董事消極地不行使職權，致公司業務停頓，影響股
    東權益及國內經濟秩序，始有選任臨時管理人之必要，此觀
    公司法第208條之1立法理由甚明。如公司已遭解散、撤銷或
    廢止登記時，依公司法第24條、第26條之1規定，即應進入
    清算程序，由清算人了結現務，當無適用公司法第208條之1
    規定之餘地，而無選任臨時管理人之必要。
二、本件聲請意旨略以：熹樂企業有限公司（下稱熹樂公司）代
    表人林施淑美已於民國108年1月8日死亡，相對人董事會已
    無從行使職權，且於110年1月8日、110年3月31日，熹樂公
    司遭財政部中區國稅局裁處，認定逃漏營業稅額，短漏報所
    得稅額等違章事實，分別被科處新台幣（下同）1,000,000
    元及217,424元之罰鍰，導致公司受有損害，聲請人本於股
    東之利害關係人身分， 依公司法第208條之1規定聲請為熹
    樂公司選任臨時管理人等語。
三、經查，聲請人上開主張，雖據提出經濟部商工登記公示資料
    查詢服務公司基本資料、有限公司變更登記表、死亡證明書
    ，戶籍謄本、財政部中區國稅局裁處書為佐，惟熹樂公司業
    經廢止登記（109年2月7日經授中字第10935002180號）之事
    實，有經濟部商業司商工登記公示資料在附卷可稽，則依前
    開規定及說明，熹樂公司應由清算人進行清算程序及事務，
    始為正當。故聲請人聲請本院為相對人熹樂公司選任臨時管
    理人，核與公司法第208條之1選任臨時管理人規定之要件未
    合，未能准許，應予駁回。
四、依非訟事件法第21條第2項、第24條第1項，民事訴訟法第78
    條，裁定如主文。
中　　華　　民　　國　　111 　年　　8 　　月　 17　　日
                  民事第二庭  法  官  陳弘仁
以上正本係照原本作成。
如不服本裁定應於送達後10日內向本院提出抗告狀，並繳納抗告
費新臺幣1,000元。
中　　華　　民　　國　　111 　年　　8 　　月　　17　　日
                              書記官  許雅涵